ACORDAO-COMPLETO-2353224

ACÓRDÃO DE RELAÇÃO

ACÓRDÃO DE RELAÇÃO 3801/2019 ATA 16/2019 - PRIMEIRA CÂMARA

Acórdão 3801/2019-TCU-Primeira Câmara
	Os Ministros do Tribunal de Contas da União, quanto ao processo a seguir relacionado, ACORDAM, por unanimidade, com fundamento nos arts. 143, inciso V, alínea "d", do Regimento Interno do TCU, c/c o Enunciado nº 145 da Súmula deste Tribunal, em retificar, por inexatidão material, o Sumário do Acórdão 1155/2019-TCU-Primeira Câmara, subitens 9.6.1, 9.6.2 e 9.6.3, prolatado na sessão de 5/2/2019, inserido na Ata nº 2/2019 - 1ª Câmara, onde se lê: "atualizadas monetariamente e acrescidas dos juros moratórios desde a data deste acórdão até a data do efetivo recolhimento", leia-se "atualizadas monetariamente e acrescidas dos juros moratórios desde a data de ocorrência indicada, até a data do efetivo recolhimento"; bem como retificar, por inexatidão material, o Sumário do Acórdão 1155/2019-TCU-Primeira Câmara, subitem 9.8, prolatado na Sessão de 5/2/2019, inserido na Ata nº 2/2019 - 1ª Câmara, onde se lê: "9.8. com fundamento no artigo 57 da Lei 8.443/1992, aplicar sanção pecuniária individual aos responsáveis abaixo arrolados;", leia-se "9.8. com fundamento no artigo 57 da Lei 8.443/1992, aplicar sanção pecuniária individual aos responsáveis abaixo arrolados, fixando-lhes prazo de 15 (quinze) dias, a contar da notificação, para comprovação, perante o Tribunal, do recolhimento das dívidas imputadas, atualizada monetariamente desde a data deste acórdão até a do efetivo recolhimento, se paga após o vencimento", mantendo-se inalterados os demais termos do acórdão ora retificado, de acordo com os pareceres emitidos nos autos:
1. Processo TC-Processo 000.069/2013-2 (TOMADA DE CONTAS ESPECIAL) 
	1.1. Apensos: Processo 034.504/2012-5 (RELATÓRIO DE AUDITORIA) 
	1.2. Responsáveis: Ester de Paula de Araújo (XXX.630.692-XX) ; Instituto Brasileiro de Educação e Gestão Ambiental - Ibeg (05.415.800/0001-97) ; Jucilene Oliveira da Silva (XXX.936.382-XX) ; Luciana Lima Marialves de Melo (XXX.108.282-XX) ; Telma Adriana Nery Paiva (XXX.246.102-XX) .
	1.3. Entidade: Estado do Amapá
	1.4. Relator: Ministro Benjamin Zymler
	1.5. Representante do Ministério Público: Procurador Júlio Marcelo de Oliveira
	1.6. Unidade Técnica: Secretaria de Controle Externo de Tomada de Contas Especial (SecexTCE) .
	1.7. Representação legal: Fabricio Rangel da Silva (37.422/OAB-DF) , Alexandre Battaglin de Almeida (211.451/OAB-SP) , Bruno Gustavo Touban Romar (105.011/ OAB-RJ) e outros.
	1.8. Determinações/Recomendações/Orientações: não há.

Primeira Câmara

Estado do Amapá

Ester de Paula de Araújo (XXX.630.692-XX); Instituto Brasileiro de Educação e Gestão Ambiental - Ibeg (05.415.800/0001-97); Jucilene Oliveira da Silva (XXX.936.382-XX); Luciana Lima Marialves de Melo (XXX.108.282-XX); Telma Adriana Nery Paiva (XXX.246.102-XX).

ACORDAO-COMPLETO-2520933

Acórdão 1699/2022 - Primeira Câmara

ACORDAO-COMPLETO-2397526

Acórdão 11823/2020 - Primeira Câmara

BENJAMIN ZYMLER

Fabricio Rangel da Silva (37.422/OAB-DF), Alexandre Battaglin de Almeida (211.451/OAB-SP), Bruno Gustavo Touban Romar (105.011/ OAB-RJ) e outros.

Procurador Júlio Marcelo de Oliveira

TOMADA DE CONTAS ESPECIAL (TCE)

Secretaria de Controle Externo de Tomada de Contas Especial (SecexTCE).